臺灣桃園地方法院民事裁定
111年度桃小字第1465號
原      告  馨琳揚企管顧問有限公司

法定代理人  唐明良
訴訟代理人  詹凱伶
            王郁雯
被      告  郭茂勝

上列當事人間請求給付電信費事件，本院裁定如下：
    主  文
原告之訴駁回。
訴訟費用新臺幣1,000元由原告負擔。
    理  由
一、按原告之訴，有下列各款情形之一者，法院得不經言詞辯論
    ，逕以判決駁回之。但其情形可以補正者，審判長應定期間
    先命補正：六、起訴不合程式或不備其他要件，此為民事訴
    訟法第249條第1項前段第6款及同項但書所明定，且依同法
    第436條之23準用第436條第2項之規定，於小額訴訟程序亦
    有適用。次按對於債務人之債權，於法院裁定開始更生或清
    算程序前成立者，為更生或清算債權。前項債權，除本條例
    別有規定外，不論有無執行名義，非依更生或清算程序，不
    得行使其權利，為消費者債務清理條例第28條所明定。
二、經查，本件原告主張被告於民國102年11月間向訴外人股份
    有限公司（下稱台哥大公司）申請使用行動電話門號000000
    0000號、0000000000號（下合稱系爭門號），並簽立行動電
    話/第三代行動通信業務申請書（下合稱系爭契約），被告
    與台哥大公司約定於系爭契約期間內提前終止契約時，被告
    應給付以系爭契約期間未到期日數與總日數之比例計算之專
    案補償款。詎被告使用系爭門號於系爭契約期間未依約繳納
    電信費，經台哥大公司定期催告繳納仍未繳納，依系爭契約
    視同被告終止系爭契約，故被告使用系爭門號尚積欠電信費
    新臺幣（下同）3,824元及提前終止契約之專案補償款9,427
    元，合計13,251元。嗣台哥大公司於106年8月21日將對被告
    之前揭債權讓與原告，爰依系爭契約及債權讓與之法律關係
    提起本件訴訟等語。惟被告前於111年8月31日下午4時起即
    經本院以111年度消債清字第102號裁定開始清算程序，現仍
    由本院111年度司執消債清字第94號執行清算程序中，此有
    本院民事執行處111年9月5日函、民事裁定書及索引卡查詢
    資料附卷可憑，則本件原告對於被告之債權既係於本院裁定
    被告開始清算程序前成立之清算債權，依前揭規定，非依清
    算程序，不得行使其權利，從而原告提起本件訴訟，程序要
    件既有欠缺且無從補正，應駁回原告之訴。
三、依民事訴訟法第436條之23、第436條第2項、第249條第1項
    前段第6款、第95條、第78條、第436條之19第1項，裁定如
    主文。
中　　華　　民　　國　　111 　年　　10　　月　　7 　　日
                  桃園簡易庭  法  官  陳柏嘉
以上為正本係照原本作成。
如不服本裁定，應於送達後10日內向本院提出抗告狀並表明抗告
理由（須附繕本，並應繳納抗告費新台幣1,000 元）。
中　　華　　民　　國　　111 　年　　10　　月　　7 　　日
                              書記官  石曉芸